【裁判字號】    92,簡上,6
【裁判日期】    920422
【裁判案由】    違反電信法等
【裁判全文】
臺灣彰化地方法院刑事判決                            九十二年度簡上字第六號
    上  訴  人
    即  被  告  甲○○
                乙○○
右列上訴人因違反電信法等案件，不服本院九十一年度彰簡字第四六一號九十一年十
一月十一日第一審判決（檢察官聲請簡易判決處刑案號：九十一年度偵字第二九八三
號），本院管轄第二審合議庭判決如左︰
    主  文
上訴駁回。
    事實及理由
一、本案經本院審理結果，認除上訴人即被告乙○○借用收受贓物晶片之時間為自九
    十年十月初起至同年十二月間某日止（不包括自九十年十一月十二日起至同年十
    二月五日止之觀察勒戒期間），及後述部分外，其餘第一審判決認事用法及量刑
    均無不當，應予維持，並引用第一審判決書記載之事實、證據及理由（如附件）
    。
二、被告上訴意旨略以：上訴人即被告甲○○稱：僅試撥該0000000000號
    行動電話確定可以使用而已，並未盜撥該電話云云，上訴人即被告乙○○稱：僅
    受被告甲○○之託交付該行動電話晶片給同案被告丙○○，未再借來盜撥云云。
    經查：上訴人即被告甲○○於九十年九、十月間，在彰化縣花壇鄉○○村○○街
    一一七巷卅六號住處，拾獲己○○所有之0000000000號行動電話晶片
    ，並予以侵占入己，又先後盜撥該電話多次，及上訴人即被告乙○○明知該行動
    電話晶片係上訴人即被告甲○○侵占之贓物，仍向同案被告丙○○借用而收受，
    並先後多次盜撥該電話之犯行，業經上訴人即被告甲○○、乙○○於警訊及偵查
    中坦承不諱，上訴人即被告甲○○於警、偵訊稱：我有試打該電話一、二通，賣
    給丙○○一千五百元，有告訴丙○○、乙○○該晶片是我撿到的，（賣給丙○○
    後有借來撥打？）有的，打了幾通而已等語，另上訴人即被告乙○○於警、偵訊
    稱：我有用該手機晶片打給丁○○，甲○○告訴我說該晶片是他撿到的，我是去
    找丙○○時向她借整支電話撥打，曾經打二，三通電話給丁○○等語，又同案被
    告丙○○於警、偵訊及本院訊問時稱：該晶片是乙○○及甲○○拿來說要賣我一
    千五百元，甲○○說是撿到的，甲○○及乙○○都有借該晶片去撥打等語，證人
    丁○○於警訊及本院訊問時稱：乙○○有以該行動電話晶片打給我二、三次等語
    ，經核上訴人即被告甲○○、乙○○於警、偵訊所述情節與同案被告丙○○、證
    人丁○○所述情節相符，另上訴人即被告翔騰、甲○○及證人戊○○於本院審理
    時雖均稱：當時在戊○○家裡喝酒，甲○○將該晶片交給乙○○等語，但上訴人
    即被告乙○○於本院九十二年一月二十一日訊問時稱：電話晶片是甲○○來我家
    找不到丙○○，要我轉交的等語，上訴人即被告甲○○於九十一年五月二十九日
    偵訊時稱：在我住處賣給丙○○，她當場給我一千五百元等語，於本院九十二年
    一月二十一日訊問時稱：我去找丙○○時，她不在，我請乙○○轉交丙○○等語
    ，可見關於交付該晶片之地點等情，上訴人即被告甲○○、乙○○前後所述及證
    人戊○○所述情節均不相符，證人戊○○所述即不能做為有利上訴人即被告乙○○之認定，又證人即被告乙○○之弟李嘉峰稱：曾聽阿榮說阿榮要我大哥轉交晶
    片給丙○○等語，但其所述係聽聞他人所述，且與上訴人即被告乙○○屬於兄弟
    至親，所述亦不能作為有利上訴人即被告乙○○之認定，綜上所述，上訴人即被
    告甲○○、乙○○於警、偵訊時所述，核與同案被告丙○○、證人丁○○所述相
    符，應屬實情，上訴人即被告甲○○於本院審理時辯稱未曾撥打該電話云云，及
    上訴人即被告乙○○於本院審理時辯稱：未曾借用收受該電話撥打等語，均不可
    採信，其犯行均可堪認定。原審參酌上訴人即被告甲○○、乙○○犯罪情節，並
    各適用累犯之規定，分別判處本件罪刑，核無違誤或不當，上訴人即被告以其並
    無上述犯行而原審判決違誤等語上訴，難認有理由，應予駁回。
據上論斷，應依刑事訴訟法第四百五十五條之一第一項、第三項、第三百七十三條、
第三百六十八條，判決如主文。
本件經檢察官陳嘉瑜到庭執行職務。
中      華      民      國    九十二    年      四      月    二十二    日
                                 臺灣彰化地方法院刑事第三庭
                                      審判長法官  余  仕  明
                                      法     官  施  坤  樹
                                      法      官  黃  玉  齡
右正本證明與原本無異。
本件不得上訴。
                                      法院書記官  梁  高  賓
中      華      民      國    九十二    年      四      月    二十三    日


司法院資訊處製作；財團法人民間司法改革基金會備份。
